【裁判字號】    97,易,368
【裁判日期】    970604
【裁判案由】    傷害
【裁判全文】
臺灣基隆地方法院刑事判決               97年度易字第368號
公  訴  人  臺灣基隆地方法院檢察署檢察官
被      告  乙○○
                    （另案在臺灣基隆監獄執行中）
            丙○○
上列被告因傷害案件，經檢察官聲請以簡易判決處刑（97年度調
偵字第66號），本院認為不宜，改依通常程序進行審理，並判決
如下：
    主  文
本件公訴不受理。
    理  由
一、公訴即原聲請簡易判決處刑意旨詳如聲請書（即附件）之所
    載。
二、按告訴乃論之罪，告訴人於第一審辯論終結前得撤回告訴；
    又告訴經撤回者，應諭知不受理之判決，刑事訴訟法第二百
    三十八條第一項、第三百零三條第三款分別定有明文。
三、查本案被告乙○○、丙○○被訴傷害案件，檢察官認係觸犯
    刑法第二百七十七條第一項之普通傷害罪嫌，依同法第二百
    八十七條前段規定，須告訴乃論。茲因告訴人丁○○○、告
    訴人即被告丙○○、告訴人即被告乙○○悉已撤回本案告訴
    （參見本院97年度基簡字第610 號刑事卷附民國97年6 月3
    日訊問筆錄），按諸首開說明，本件即應依刑事訴訟法第三
    百零三條第三款規定，為不受理判決之諭知；又本案既因告
    訴人撤回告訴，而查有刑事訴訟法第四百五十一條之一第四
    項但書所列不宜逕以簡易判決處刑之事由，爰職權改依通常
    程序進行審理，並不經言詞辯論，逕為諭知不受理之判決。
四、又刑事訴訟法第二百八十四條之一：「除簡式審判程序、簡
    易程序及第三百七十六條第一款、第二款所列之罪之案件外
    ，第一審應行合議審判。」業於本案繫屬（97年5 月13日）
    以前經公布施行。兼以本案起訴罪名，核與刑事訴訟法第三
    百七十六條第一款、第二款之規定相符，是其當有首開規定
    之適用，即其法院組織應為獨任審判無誤。為免疑異，爰特
    此指明。
據上論斷，應依刑事訴訟法第四百五十二條、第二百八十四條之
一、第三百零三條第三款、第三百零七條，判決如主文。
中    華    民    國    97    年    6     月    4     日
                  刑事第四庭法  官  王慧惠
以上正本證明與原本無異。
如不服本判決應於收受本判決後10日內向本院提出上訴書狀，其
未敘述上訴理由者，並得於提起上訴後10日內向本院補提理由書
狀（均須按他造當事人之人數附繕本）「切勿逕送上級法院」。
中    華    民    國    97    年    6     月    4     日
                            書記官  王一芳
附件：
臺灣基隆地方法院檢察署檢察官聲請簡易判決處刑書
                                       97年度調偵字第66號
     告  訴  人
     即  被  告  乙○○  男  35歲（民國○○年○○月○日生）
                         國民身分證統一編號：Ｚ000000000號
                         住基隆市○○區○○路393巷81之1號
     告  訴  人
     即  被  告  丙○○  男  51歲（民國○○年○○月○○日生）
                         國民身分證統一編號：Ｚ000000000號
                         住基隆市○○區○○路393巷77號
上列被告因傷害案件，業經偵查終結，認為宜聲請以簡易判決處
刑，茲敘述犯罪事實及證據並所犯法條如下：
         犯  罪  事  實
一、乙○○曾於民國95年間因施用第一級毒品、第二級毒品及幫
    助詐欺等案件，分別經臺灣基隆地方法院判處有期徒刑1年
    、9月、4月，分別經減刑為6月、4月15日、2月確定，於95
    年4月21日入監執行，接續執行，於96年8月8日縮短刑期執
    畢出監。猶不知悔改，於97年1月28日下午3時30分許，因不
    滿鄰居丙○○之父親在基隆市○○路393巷81之1號其住處之
    後方土地上種植香蕉樹，竟持自備之木棒1支，無故進入基
    隆市○○路393巷77號丙○○住宅內（侵入住宅部分，未據
    告訴），見丙○○之母親丁○○○（被乙○○告訴傷害部分
    ，另為不起訴之處分）在客廳看電視，先以台語罵：『幹你
    老母卡好！』，並基於傷害之犯意，以該木棒毆擊丁○○○
    頭部，致丁○○○因此受有頭部損傷之傷害。適丙○○在房
    內聞聲出來查看，見丁○○○遭乙○○棒毆，急將丁○○○
    推開，乙○○復持該木棒毆擊丙○○頭部，致丙○○因此受
    有頭皮3公分撕裂傷之傷害。丙○○隨即徒手將乙○○推出
    門外，並隨手持其所有置於住宅門旁雨傘筒內之鋁質球棒1
    支反擊乙○○腳部（未成傷），該鋁質球棒掉在地上，丙○○旋奪下乙○○手中之木棒，並成功壓制乙○○在地上後，
    竟基於傷害之犯意，以拳頭毆打乙○○臉部數下，致乙○○
    因此受有左側眉毛部位挫傷併擦傷0.5×0.5公分、右側臉頰
    部位挫傷併擦傷3×5公分、左肘部位挫傷併擦傷1×1公分等
    傷害。嗣經警據報處理，並扣得上開木棒及鋁質球棒各1支
    。
二、案經丙○○及乙○○分別訴由基隆市警察局第一分局報告偵
    辦。
         證 據 並 所 犯 法 條
一、詢據被告乙○○、丙○○於警詢均矢口否認涉有上開傷害犯
    行。惟於本署查中，訊據被告乙○○坦言：在衝突中可能伊
    之木棒有打到丙○○等語；訊據被告丙○○承述：伊有用拳
    頭打了乙○○幾拳等語。核與告訴人丙○○、乙○○於警詢
    時陳述及本證述之情節相符。復據證人丁○○○於警詢時指
    述及偵查中結證綦詳。此外，並有告訴人丙○○提出之基隆
    長庚紀念醫院診斷證明書及告訴人乙○○提出之署立基隆醫
    院驗傷診斷書各1紙及告訴人丙○○、乙○○受傷之照片各2
    張、告訴人乙○○住處後榮香蕉樹照片2張及扣案之上開木
    棒及鋁棒各1支可資佐證，被告等犯嫌均堪認定。
二、核被告2人所為，均係犯刑法第277條第1項之傷害罪嫌。
三、依刑事訴訟法第451條第1項聲請逕以簡易判決處刑。
     此    致
臺灣基隆地方法院
中    華    民    國    97    年    4    月    15    日
                               檢察官  甲  ○  ○
本件正本證明與原本無異
中    華    民    國    97    年    4    月    18    日
                               書記官  辜  鈞  珩
附錄所犯法條：
刑法第277條
傷害人之身體或健康者，處三年以下有期徒刑、拘役或一千元以
下罰金。
犯前項之罪因而致人於死者，處無期徒刑或七年以上有期徒刑；
致重傷者，處三年以上十年以下有期徒刑。
附記事項：本件係依刑事訴訟法簡易程序辦理，法院簡易庭得不
傳喚被告、輔佐人、告訴人、告發人等出庭即以簡易判決處刑；
被告、被害人、告訴人等對告訴乃論案件如已達成民事和解而要
撤回告訴或對非告訴乃論案件認有受傳喚到庭陳述意見之必要時
，請即另以書狀向簡易法庭陳述或請求傳訊。


司法院資訊處製作；財團法人民間司法改革基金會備份。
